# 同一控制下合并认定

提问人：bluesky1122000 时间：2016-07-08 15:52:18
工作中遇到案例： 自然人X于 2015 年 12 月从自然人Y（X与Y无关联关系）处购买公司A，获得对公司A的绝对控制（X对A控制为生产经营需要，并非暂时性控制）。自然人X于 2015 年 2 月出资设立公司B，对公司B有绝对控制权。 2016 年 1 月，公司A与B实现合并，合并后公司B成为公司A的全资子公司。请教：A与B为同一控制下合并吗？ 查阅准则： 1 、同一控制下合并为参与合并的企业在合并前后受同一方或相同的多方控制，且该控制并非暂时的（一般要 1 年以上）；按照这个定义A与B合并为同一控制下合并。 2 、准则上还有这样的陈述：同一控制下合并往往发生在企业集团内部，应按照实质重于形式的原则进行判断。 2015 年 12 月之前，A与B并不属于同一控制人控制。 追加问题：因为要对公司A出具 2014 、 2015 、 2016 一期报告，若认定为同一控制下合并， 2015 年需要对A公司报表按照合并数进行调整（可是 2015 年A与B不属于同一控制人控制）？
真的没弄明白，恳请各位老师不吝赐教啊。。。

回答人：chenyiwei
首先要明确：该事项对B公司而言属于同一控制下合并。但B公司的会计处理有其特殊性：一是作为会计处理基础的“账面价值”不是B自身报表中的账面价值，而是以X取得对A的控制权之日（ 2015 年 12 月）的公允价值为基础持续计算的金额，包括当时应确认的商誉；二是在B的合并报表层面，就A的前期业绩的追溯只能追溯到 2015 年 12 月。 参考：《企业会计准则解释第 6 号》第二条。

提问人：yyq040707 时间：2016-07-24 18:49:35
陈版，是否A和B反了？

回答人：chenyiwei
抱歉，确实写反了。但B成为A的子公司后，A合并B还是只能追溯到 2015 年底，不能再继续往前追溯了。